【裁判字號】    95,易,218
【裁判日期】    950510
【裁判案由】    竊盜
【裁判全文】
臺灣屏東地方法院刑事判決               95年度易字第218號
公  訴  人  臺灣屏東地方法院檢察署檢察官
被      告  丁○○
                    （現於臺灣高雄第二監獄另案執行中）
            甲○○
上列被告等因竊盜案件，經檢察官提起公訴（95年度偵字第971
號），被告於本院準備程序中就被訴事實為有罪之陳述，經本院
合議庭裁定由受命法官獨任依簡式審判程序審理，判決如下：
    主  文
丁○○、甲○○結夥三人以上攜帶兇器竊盜，丁○○累犯，處有
期徒刑壹年、甲○○處有期徒刑拾月。
    事  實
一、丁○○曾於民國92年間，因違反毒品危害防制條例案件，本
    院92年度訴字第603 號判處有期徒刑1 年確定，甫於93年11
    月18日縮短刑期執行完畢。
二、詎丁○○不知悛悔，竟夥同甲○○、乙○○（俟到案後再行
    審結），基於意圖為自己不法所有之犯意聯絡，於95年1 月
    13日22時許，由丁○○自行騎乘機車（車號不詳）、甲○○
    騎乘車號OWH-415 號重型機車（車主登記甲○○之母）搭載
    乙○○，丁○○並攜帶其向綽號「輝仔」之不詳友人借用且
    於客觀上對人之生命、身體構成威脅，可供兇器使用之香蕉
    刀1 支（未據扣案），相偕前往丙○○所有位於屏東佳冬鄉
    ○○段79號之香蕉園內，由渠3 人輪流持上開香蕉刀竊取園
    內之香蕉，甫於得手42串香蕉（市價約值新台幣（下同）63
    00元）之際，適為到場巡邏之丙○○發覺，丁○○3 人乃趁
    隙逃逸，慌亂中將竊得之香蕉及丁○○所戴用之帽子、甲○○所騎乘上開機車遺留現場，丁○○復隨手丟棄上開香蕉刀
    。嗣經丙○○報警處理，為警依甲○○上開機車之車號及丁○○所戴用繡有「佳冬義消分隊顧問陳賴松英（即丁○○之
    母）」之帽子，循線查獲上情。
三、案經屏東縣警察局枋寮分局報告臺灣屏東地方法院檢察署檢
    察官偵查起訴。
    理  由
一、本件被告2 人所犯係死刑、無期徒刑、最輕本刑為3 年以上
    有期徒刑以外之罪，其等於本院準備程序中就被訴事實為有
    罪之陳述，經本院合議庭裁定由受命法官獨任依簡式審判程
    序，先予敘明。
二、上揭事實，訊據被告丁○○、甲○○2 人於本院審理中坦承
    不諱，核與被害人丙○○於警詢中指述情節相符，且經證人
    即丁○○母親陳賴松英於警詢中證稱：現場遺留帽子為其子
    丁○○所戴用等語在卷，並有告甲○○所騎乘機車之車籍作
    業系統—查詢認可資料、贓物暫時保管單、現場測繪圖各1
    紙及現場照片4 張在卷可稽，足徵被告2 人之自白，應與事
    實相符，堪予採信。本件事證明確，被告犯行洵堪認定，應
    依法論科。
三、查被告2 人所持用之香蕉刀，雖未經扣案，然既可供割取香
    蕉所用，足認客觀上對人之生命、身體構成威脅，自可供兇
    器使用；又參照最高法院49年上字第939 號判例意旨「上訴
    人所竊之樹木，既經砍伐倒地，不得謂非已移入於自己實力
    支配之下，其竊盜行為即已完成，自難因其贓木尚未搬離現
    場，而謂為竊盜未遂」，本件被告2 人已將被害人之香蕉自
    樹上竊割而下，且數量達42串，僅於逃逸時未及攜離現場，
    自屬犯罪既遂，故核被告2 人所為，係犯刑法第321 條第1
    項第3 款、第4 款之結夥三人以上攜帶兇器竊盜罪，原起訴
    書認被告2 人所為仍屬未遂階段，尚有誤會，惟業經檢察官
    更正犯罪事實及論罪法條，附此敘明。被告2 人與乙○○，
    就上開犯行間，有犯意聯絡及行為分擔，均為共同正犯。被
    告丁○○曾於92年間，因違反毒品危害防制條例案件，本院
    92 年 度訴字第603 號判處有期徒刑1 年確定，甫於93年11
    月18 日 縮短刑期執行完畢，有臺灣屏東地方法院檢察署刑
    案資料查註紀錄表、臺灣高等法院被告前案紀錄表在卷可考
    ，其於有期徒刑執行完畢5 年內再犯本件有期徒刑以上之罪
    ，係屬累犯，應依刑法第47條規定加重其刑。爰審酌被告丁○○有毒品、恐嚇取財等前科、被告甲○○則有賭博前科及
    施用毒品素行（有卷附臺灣屏東地方法院檢察署刑案資料查
    註紀錄表、臺灣高等法院被告前案紀錄表可參），渠等均值
    壯年，竟圖不勞而獲，任意竊取他人辛苦栽植之香蕉，所竊
    取之財物價值、所生危害程度及犯罪情節之輕重及犯後態度
    等一切情狀，量處如主文所示之刑。末查，被告2 人行竊所
    用之香蕉刀1 支，業據被告丁○○供稱：係向綽號「輝仔」
    之朋友借用，且於逃逸時順手丟棄等語在卷，是尚乏證據認
    定確屬被告等人所有之物，復無從證明現仍存在，爰不另予
    宣告沒收。
據上論斷，應依刑事訴訟法第273 條之1 第1 項、第299 條第1
項前段，刑法第28條、第321 條第1 項第3 款、第4 款、第47條
，判決如主文。
本案經檢察官王光傑到庭執行職務
中    華    民    國     95     年    5    月    10   日
                        刑事第四庭  法  官  劉敏芳
以上正本證明與原本無異。
如不服本判決應於收受本判決送達後十日內向本院提出上訴書狀
，其未敘述上訴理由者，並得於提起上訴後十日內向本院補提理
由書狀（均須按他造當事人之人數附繕本）「切勿逕送上級法院
」
中    華    民    國    95    年    5     月    10    日
                                    書記官  許倬維
附錄本案論罪科刑法條：
刑法第321條第1項第3款、第4款：
犯竊盜罪而有左列情形之一者，處6 月以上5 年以下有期徒刑：
三  攜帶兇器而犯之者。
四  結夥三人以上而犯之者。


司法院資訊處製作；財團法人民間司法改革基金會備份。
